臺灣彰化地方法院民事裁定
110年度聲字第95號
聲  請  人  江祐均  


相  對  人  祭祀公業法人彰化縣江東興

法定代理人  江坤龍  

上列當事人間因拆屋還地事件，聲請人聲請停止執行，本院裁定
如下：
    主  文
聲請人以新臺幣二十四萬元供擔保後，本院110年度司執字第278
18號拆屋還地事件之強制執行程序，於本院110年度訴字第996號
第三人異議之訴事件裁判確定、和解或撤回起訴前，暫予停止。
    理  由
一、聲請意旨略以：相對人前以鈞院確定判決為執行名義，向鈞
    院執行處聲請強制執行，惟聲請人方為該建物之所有權人，
    相對人所執執行名義之效力不及於聲請人，其於系爭執行事
    件聲請拆除系爭建物屬侵害聲請人權益，倘不停止執行，聲
    請人將受不能或難以回復之損害，聲請人已依強制執行法第
    15條規定提起第三人異議之訴在案，並請鈞院裁准停止執行
    。另聲請人有按時繳納地租，維持現狀於相對人並無不利，
    祈斟酌強制執行法第18條第2項之立法精神裁定免納擔保費
    用等語。
二、按強制執行程序開始後，除法律另有規定外，不停止執行。
    有回復原狀之聲請，或提起再審或異議之訴，或對於和解為
    繼續審判之請求，或提起宣告調解無效之訴、撤銷調解之訴
    ，或對於許可強制執行之裁定提起抗告時，法院因必要情形
    或依聲請定相當並確實之擔保，得為停止強制執行之裁定，
    強制執行法第18條第1、2項定有明文。可知為免執行程序長
    期延宕而有損債權人之權益，強制執行程序開始後，原則上
    不停止執行，須債務人提起異議之訴，法院因必要情形或依
    聲請定相當並確實之擔保，始得停止強制執行。又所謂必要
    情形，固由法院依職權裁量定之。然法院為此決定，應就債
    務人異議之訴在法律上是否顯無理由，以及若不停止執行，
    將來是否難於回復執行前之狀態，及倘予停止執行，是否無
    法防止債務人濫行訴訟以拖延執行，致債權人之權利無法迅
    速實現等各種情形予以斟酌，以資平衡兼顧債務人及債權人
    雙方之利益。於債務人聲明願供擔保時亦然（最高法院98年
    度第三次民事庭會議㈡決議、同院98年度台抗字第375號裁定
    意旨參照）。經查：相對人以本院108年度訴字第302號民事
    判決、臺灣高等法院臺中分院109年度上字第85號民事判決
    為執行名義，向本院執行處聲請強制執行拆屋還地，經本院
    110年度司執字第27818號執行事件受理在案，業經本院調閱
    前開執行事件案卷查明屬實。而聲請人已就前開強制執行程
    序提起第三人異議之訴，現由本院受理在案（110年度訴字
    第996號）等情，亦據調閱前開案件卷宗核閱無訛。爰審酌
    系爭執行事件之標的為建物，而該建物若經執行拆除，聲請
    人日後縱獲勝訴判決，仍有難以回復原狀之情；且以前開卷
    證資料之形式觀之，聲請人所提起異議之訴亦非於法律上顯
    無理由，堪認本件確有強制執行法第18條第2項所定之事由
    ，而有裁定停止執行程序之必要。復查無本件有濫行訴訟以
    拖延執行，致債權人權利無法迅速實現之情狀，因認聲請人
    聲請停止執行，於法尚無不合，應予准許。惟為確保相對人
    因聲請人聲請停止強制執行為不當而可能遭受之損害得獲賠
    償，並兼顧兩造之權益，爰命聲請人提供相當並確實之擔保
    後停止強制執行。
三、至於聲請人就停止執行程序應供擔保之金額一節。按法院定
    擔保金額以為准許停止強制執行之裁定者，該項擔保係備供
    債權人因停止執行所受之損害，其數額應依標的物停止執行
    後，債權人未能即時受償或利用該標的物所受之損害額，或
    其因另供擔保強制執行所受之損害額定之，非以標的物之價
    值或其債權額為依據（最高法院95年度台抗字第104號裁定
    、91年度台抗字第429號裁定意旨參照）。本院審酌相對人
    因停止執行可能遭受之損害，係自停止執行時起至異議之訴
    終結為止，因延宕收回系爭建物所座落之土地而無法使用該
    占用部分即相當於租金之損失。則以原確定判決認執行債務
    人高宜秀占用員林市○○○段000地號土地（下稱系爭土地）面
    積為677.77平方公尺，並斟酌執行債務人利用系爭土地營業
    而獲利（見司執卷第24頁，不爭執事項㈢），應認其數額之
    計算以系爭土地當年度申報地價之百分之8計算較適當。依
    此核算相對人因未能即時使用系爭土地所受相當於租金之損
    害為每年新台幣（下同）5萬2053元【計算式：960元×677.7
    7×0.08＝52,053元，元以下四捨五入，960元為系爭土地之10
    7年1月申報地價】。又相對人延後受償之期間固須視債務人
    異議之訴何時確定為斷，而該案件何時確定尚無定論，然聲
    請人提起異議之訴之訴訟標的價額業經核定為160萬元，屬
    得上訴第三審之案件，參諸各級法院辦案期限實施要點第2
    條規定：民事通常程序第一審審判案件期限為1年4個月、第
    二審審判案件期限為2年、第三審為1年，可推算該異議之訴
    至判決確定所需期間至多為4年4個月。準此，應認聲請人因
    獲准停止執行致相對人延宕拆除系爭建物返還土地期間之損
    失略為22萬5563元【計算式：52,053元×52／12＝225,563元，
    元以下四捨五入】。再斟酌訴訟期間、上訴、送達或調查證
    據等其他原因有使訴訟遲滯之可能，致相對人未能受償之期
    間延長，爰認本件相對人因系爭執行程序停止所可能受之損
    害，應由聲請人以24萬元供擔保為適當。爰酌定聲請人應供
    擔保之金額如主文第ㄧ項所示。
四、依強制執行法第18條第2項，裁定如主文。 
中　　華　　民　　國　　110 　年　　12　　月　　9 　　日
                  民事第三庭  法　官　林于人
以上正本係照原本作成。
如不服本裁定應於送達後10日內向本院提出抗告狀，並繳納抗告
費新臺幣1,000元。
中　　華　　民　　國　　110 　年　　12　　月　　9 　　日
                              書記官  卓千鈴